臺灣高等法院刑事判決
上　訴　人
即　被　告　乙○○
上列上訴人因竊盜案件，不服臺灣士林地方法院93年度易字第41
9號，中華民國93年12月22 日第一審判決（起訴案號：臺灣士林
地方法院檢察署93年度調偵字第233 號），提起上訴，本院判決
如下：
    主  文
上訴駁回。
    事  實
一、乙○○前因盜匪等案件，經本院86年度上訴字第2192號案件
    判決有期徒刑7年確定，於民國（下同）89年9月6 日假釋付
    保護管束（刑期於92年11月28日期滿），竟不知悔改，與游
    清芳、董經緯（該二人經原審法院各判處有期徒刑2 年確定
    ）共同基於意圖為自己不法所有之犯意聯絡，於 92年6月21
    日上午，結夥三人攜帶其等所有而足以破壞汽車門鎖及切斷
    電線足堪為兇器使用之長約10幾公分之美工刀，由游清芳駕
    駛乙○○所有之車號7Ｋ—4500 號自小客車搭載董經緯、乙
    ○○，在臺北地區共同尋覓行竊對象，於同日中午12時20分
    許，行經臺北縣石門鄉老崩山2 號前，見周火隆所有之車號
    ＣＸ—0337號自小客車（其妻甲○○使用中）停在路旁，游
    清芳遂將車緊停於該車後，趁無人之際，由董經緯負責把風
    ，乙○○持上開美工刀破壞車號ＣＸ—0337該車右前車門鎖
    ，致令不堪用後，足生損害於甲○○，乙○○再入車內將引
    擎蓋開關開啟，游清芳則在車前打開引擎蓋並切斷電線，再
    由乙○○切斷行車電腦連接電線後，竊取置於右前座下方之
    行車電腦。適甲○○由上址2樓目擊3人行竊過程而報警，旋
    見3 人竊盜得手即將離去，趕忙下樓阻擋，是時警員周火隆
    亦據報趕抵現場，游清芳與董經緯連忙搭上車號 7Ｋ—4500
    號自小客車，游清芳欲駕車逃逸，然因前方遭警方巡邏車擋
    住，遂緊急倒車迴轉往金山方向疾駛而去，警方則駕車鳴警
    笛在後追趕，游清芳駕車行至臺北縣金山鄉台2線36 公里處
    不慎擦撞中央分隔島失控撞上路旁徐川和所有之鐵皮屋（徐
    川和屋內之財物為之受損，經徐川和提出告訴，但游清芳非
    係故意，業經檢察官為不起訴處分），游清芳所駕自用小客
    車因而起火燃燒，游清芳與董經緯無奈只得棄車往山區○○
    ○路旁稻田為警方逮捕，並在燒燬之前開自小客車上，起出
    甲○○所有之行車電腦1 部（及另外不知為何人所有之行車
    電腦4部），乙○○則因未及上車而從容逃逸。
二、案經甲○○告訴（甲○○有提出告訴，見偵字第11087 號卷
    第86頁，但起訴書未載明），由臺北縣政府警察局金山分局
    報請台灣士林地方法院檢察署檢察官偵查起訴。
    理  由
一、上訴人即被告乙○○矢口否認上揭竊盜及毀損之犯行，辯稱
    ：案發當日凌晨零時20 分許，伊在桃園縣中壢市○○路552
    號「好樂迪KTV」為女友韋秀雲慶生，至凌晨4時半才離開，
    其間凌晨2、3時，游清芳、董經緯聯袂前來借車，伊乃將車
    號7Ｋ—4500號汽車借予該2人使用，其後即不知該車去向，
    而案發當日迄下午5、6時，伊均與女友韋秀雲在一起，不可
    能參與本件竊案云云。
二、被告乙○○雖矢口否認與董經緯、游清芳於案發當日同行前
    往案發地點，並提出信用卡簽帳單及統一發票影本以證明其
    確曾前往中壢市之「好樂迪 KTV」消費，證人韋秀雲於原審
    亦附和其說，結證稱：6月20 日為伊生日，被告乙○○於案
    發當日（6月21日）凌晨零時許，在桃園縣中壢市○○路552
    號「好樂迪KTV」為伊慶生，至凌晨5時許，搭計程車離開，
    聯袂前往伊住處休息，迄11、12時醒來，共進午餐、逛街，
    直至當日下午1、2 時分手。在「好樂迪KTV」唱歌期間，曾
    有人來找被告乙○○云云。惟查：
(一)、被告乙○○於案發當日上午駕駛車號 7Ｋ—4500號自用小客
    車先後前往游清芳板橋住處、董經緯木柵住處搭載游清芳、
    董經緯，3 人結伴駕車前往汐止，途中改由游清芳駕車，往
    淡水方向駕駛，於案發當時行經告訴人甲○○住處附近停車
    等情，業據游清芳、董經緯於原審審理中以被告乙○○竊盜
    及毀損案之證人身份結証在卷，核其2 人所證被告乙○○駕
    車搭載其等之情節均相符合，被告乙○○固以其等2 人與伊
    有所恩怨（指董經緯為伊債務人謝勝宏所立借據之見證人，
    游清芳與其有何具體之恩怨，則未據其說明），故挾怨報復
    云云。然被告乙○○既稱其當日尚且借車予游清芳、董經緯
    ，足徵三人交情斐淺，警方既僅逮獲游清芳、董經緯，其等
    2 人大可任意推託係他人同往，何以均指證被告乙○○於案
    發當時確實同行？況且被告乙○○先於警偵訊中辯稱，董經
    緯於93年6月20日傍晚5、6時向伊借車（見偵字第11087號卷
    第32頁、第152 頁），嗣於原審準備程序及審理中改稱，董
    經緯、游清芳2人係伊在「好樂迪KTV」唱歌時，亦即案發當
    日凌晨2、3時始前來借車云云（見原審卷第46頁及115 頁）
    ，乙○○所述董經緯等2 人借車之時間，前後不一，已見其
    偽。且游清芳、董經緯分住板橋、木柵，2 人均未開車，何
    以長途跋涉，於凌晨2、3時間，聯袂前往中壢向被告乙○○
    借車？被告乙○○又何以願借車予董經緯等人，致其離開好
    樂迪 KTV之際，尚須改搭計程車？凡此均足徵證人董經緯、
    游清芳2 人所證由被告乙○○於案發當日上午駕駛其所有之
    自用小客車先後載承其等上車等節，較符常情而可信。
(二)、告訴人甲○○除明確供稱，被告乙○○有如前開所述，持美
    工刀毀損其所有之右前車門門鎖，入車內竊取行車電腦之犯
    行外，並稱：其在住處2樓見被告3人竊盜得手即將離去，趕
    忙下樓阻擋，適與被告乙○○照面，被告乙○○還說：「不
    好意思，動到你的車」等節綦詳。雖被告乙○○亦以警方依
    車籍資料查詢知悉游清芳等人所駕汽車為其所有後，證人甲
    ○○有先入為主之觀念，故指證伊下手行竊云云置辯。然證
    人甲○○與被告乙○○夙無恩怨，若非親眼目睹，應無虛詞
    入人於罪之可能，何況，證人甲○○不僅在2 樓住處往下觀
    察目擊被告乙○○犯罪經過，甚且下樓近距離與被告乙○○
    打照面，聽聞被告乙○○之口音，當無誤認之情。
(三)、細繹被告乙○○所提出之不在場證明：被告乙○○所簽發之
    信用卡簽帳單及「好樂迪 KTV」發票影本，均顯示被告乙○
    ○結帳時間為92年6月21日上午4時13分許，與案發時間相隔
    約8 小時，尚無從依該單及發票認定被告乙○○於案發時在
    中壢「好樂迪 KTV」消費。至於證人韋秀雲雖證稱案發當時
    被告乙○○與伊同在一起云云。然比對被告乙○○、證人韋
    秀雲對於2 人究竟於案發當日何時分手之說詞，證人韋秀雲
    於警訊中供稱，伊與被告乙○○自6月21 日凌晨時分共處至
    下午5、6時始分手（見偵字第11087號卷第43 頁），於原審
    審理中則改稱，乙○○於當日下午1 點多離開（見原審卷第
    93頁）；而被告乙○○則先於警偵訊中供稱，伊於案發當日
    凌晨起在中壢「好樂迪KKV」與女友唱歌，共處至當日下午5
    、6時才分手（見偵字第11087號卷第31頁），嗣於原審準備
    程序則稱伊案發當日與女友共處至下午1、2時離開云云（見
    原審卷第51頁）。二人所供不僅前後不一，且相互不符。證
    人韋秀雲為被告乙○○之女友，情誼深厚，所證已難免偏頗
    ，何況，其證詞與告訴人甲○○及已判決確定之董經緯、游
    清芳等人所述迥然有異，足認韋秀雲所證應為迴護被告乙○
    ○之詞，不足採信。被告乙○○確實與共同被告游清芳、董
    經緯等人同車前往案發地點並共同行竊，應無疑義。綜上所
    論，游清芳、董經緯自承與被告乙○○共同駕車前往案發地
    點，被告乙○○所提出之不在場證明復顯然與事實相悖，且
    經目擊證人甲○○目睹指認被告3 人分配並實施犯罪之經過
    ，被告乙○○所持之美工刀等物又足以破壞汽車車鎖並切斷
    電線，顯然堅硬銳利而屬於足以對人之身體生命造成危害之
    兇器，且足生損害於甲○○，而員警到場後，游清芳、董經
    緯未待被告乙○○回座即駕車離開現場，逃逸過程失速擦撞
    中央分隔島並撞及路旁鐵皮屋導致所駕汽車起火燃燒，警方
    並由游清芳所駕駛之車內起出告訴人甫失竊之行車電腦，足
    認被告與游清芳、董經緯3 人確有如事實欄所載之毀損、竊
    盜犯罪行為。本案事證明確，被告結夥3 人攜帶兇器竊取他
    人之行車電腦並毀損他人之汽車車鎖犯行洵堪認定。
三、核被告乙○○所為，係犯刑法第321條第1項第3款、第4款之
    結夥三人攜帶兇器竊盜罪及刑法第354 條之毀損罪。被告乙
    ○○與游清芳、董經緯3人就上開2罪均有犯意聯絡、行為分
    擔，應論以共同正犯。渠等所犯2 罪間，有手段目的之牽連
    關係，應依刑法第55條規定，從一重論以加重竊盜罪。
四、原審審酌被告乙○○有如犯罪事實欄所載之前科，於本件犯
    行係在假釋期間，足認被告乙○○未能知所悔悟，暨其年輕
    力壯，不思正當途徑獲取利益，犯後復均矯飾卸責，並無悔
    意等一切情狀，適用刑法第28條、第321條第1項第3款、第4
    款、第354條、第55條、第38條第1項第2 款，罰金罰鍰提高
    標準條例第1條前段，判處被告乙○○有期徒刑2年，再以被
    告所持其等所有供以行竊之兇器美工刀1 支，雖未扣案，但
    既無證據證明業已滅失，併宣告沒收，經核並無不合。
五、被告提起上訴，仍執陳詞，否認犯罪，核無理由，應予駁回
    。
據上論斷，應依刑事訴訟法第368條，判決如主文。
本案經檢察官鄭富銘到庭執行職務。
中　　華　　民　　國　　94　　年　　5 　　月　　11　　日
                  刑事第十四庭審判長法  官  張連財
                                    法  官  周占春
                                    法  官  林明俊
以上正本證明與原本無異。
不得上訴。
                                    書記官  蕭進忠
中　　華　　民　　國　　94　　年　　5 　　月　　16　　日
附錄本案論罪科刑法條全文：
中華民國刑法第321條第1項第3款、第4款：
犯竊盜罪而有左列情形之一者，處6月以上、5年以下有期徒刑：
攜帶兇器而犯之者。
結夥3人以上而犯之者。
中華民國刑法第354條：
毀棄、損壞前2條以外之他人之物或致令不堪用，足以生損害於
公眾或他人者，處2年以下有期徒刑、拘役或5百元以下罰金。
